臺灣高雄地方法院高雄簡易庭裁定
111年度雄秩字第127號
移送機關    高雄市政府警察局新興分局
被移送人    詹凱程


上列被移送人因違反社會秩序維護法案件，經移送機關以民國11
1年7月28日高市警新分偵字第11172684200號移送審理，本院裁
定如下：
    主  文
詹凱程無正當理由，攜帶類似真槍之玩具槍，而有危害安全之虞
，處罰鍰新臺幣陸仟元。
扣案之瓦斯槍1把、彈匣1個、鋼珠94顆、瓦斯氣瓶4支，均沒入
。
    事實理由及證據
一、移送意旨略以：被移送人及訴外人李峻昇於民國111年7月21
    日15時10分許，乘車行駛在高雄市前金區中華路三段，與營
    業用大客車發生行車糾紛，李峻昇持被移送人攜帶所有之鋼
    珠瓦斯槍，朝該大客車右側玻璃窗射擊，嗣經員警追緝至苓
    雅區尚信街、中正二路口，並當場查扣瓦斯槍1把（含彈匣
    ）、瓦斯氣瓶4支、鋼珠94顆等物。因認被移送人違反社會
    秩序維護法第63條第1項第1款及第65條第3款之規定，爰移
    請裁處等語。
二、按無正當理由，攜帶類似真槍之玩具槍，而有危害安全之虞
    者，處3日以下拘留或18,000元以下罰鍰，社會秩序維護法
    第65條第3款定有明文。經查，前開移送之事實，業據被移
    送人於警詢時坦承在案，復有高雄市政府警察局新興分局扣
    押筆錄暨扣押物品目錄表、扣押物品收據等在卷可稽，堪信
    屬實。上開槍枝在外觀上與真槍十分類似，有上開槍枝照片
    在卷足憑，如未透過近距離仔細觀察或實際操作實難辨認其
    與真槍之差異所在，顯見上開槍枝確屬類似真槍之玩具槍；
    而上開地點為民眾出入之公共場所，被移送人攜帶類似真槍
    之玩具槍並交由李峻昇射擊，已有危害公共安全之虞。被移
    送人雖辯稱係攜帶用來路邊打鴿子所用云云，惟此顯非正當
    事由，是應依社會秩序維護法第65條第3款規定處罰。本院
    審酌被移送人之違序情節、攜帶持有之扣押物數量，暨其行
    為後態度等一切情狀，裁處如主文所示之罰緩。至扣案之瓦
    斯槍1把、彈匣1個、鋼珠94顆、瓦斯氣瓶4支為被移送人所
    有，並供其違反社會秩序維護法行為所用之物，應依社會秩
    序維護法第22條第3項之規定沒入之。
三、移送意旨另以被移送人上開時地所為同時違反同法第63條第
    1項第1款「無正當理由攜帶具有殺傷力之器械、化學製劑或
    其他危險物品」之規定，惟上開條文明定須以具有殺傷力為
    前提要件，倘不具殺傷力，即無從以該條規定相繩，而扣案
    之瓦斯槍，經測試經動能測試未能貫穿監測板，復無其他證
    據證明具有殺傷力，自與前開同法第63條第1項第1款之要件
    不符，應為不罰之諭知，然此與前開違序行為間為一行為，
    爰不另為不罰之諭知，併予敘明。
四、依社會秩序維護法第45條第1 項、第65條第3款、第22條第3
    項，裁定如主文。
中　　華　　民　　國　　111 　年　　9 　　月　　20　　日
                  高雄簡易庭  法　　　官  楊詠惠
以上正本係照原本作成。
如不服本裁定，得於裁定書送達之翌日起5 日內，以書狀敘述理
由，向本庭提起抗告。
中　　華　　民　　國　　111 　年　　9 　　月　　20　　日
                              書  記  官  蔡佩珊